【裁判字號】    98,訴,493
【裁判日期】    981230
【裁判案由】    違反毒品危害防制條例
【裁判全文】
臺灣花蓮地方法院刑事判決               98年度訴字第493號
公  訴  人  臺灣花蓮地方法院檢察署檢察官
被      告  乙○○
選任辯護人  吳秋樵律師
上列被告因違反毒品危害防制條例案件，經檢察官提起公訴（98
年度偵字第4593號），本院判決如下：
    主  文
乙○○販賣第二級毒品，處有期徒刑柒年陸月，販賣第二級毒品
所得新臺幣貳仟元沒收，如全部或一部不能沒收時，以其財產抵
償之，扣案之行動電話壹支（內含門號 0000000000號SIM卡壹張
）沒收。
    事  實
一、乙○○明知安非他命為毒品危害防制條例規定之第二級毒品
    ，不能非法販賣、轉讓或持有，竟基於意圖販賣第二級毒品
    安非他命牟利之犯意，由甲○○於民國98年9月5日12時54分
    許至同日18時41分許，接續以其所有0000000000號行動電話
    與乙○○所有0000000000號行動電話聯繫購買安非他命之金
    額、交易地點後，乙○○即於同日19時許在花蓮縣花蓮市自
    強夜市前喬登檳榔攤附近，以新臺幣（下同）2000元價格，
    販賣安非他命 3小包予甲○○。嗣經警監聽前開行動電話而
    查悉上情後，於同年10月 6日14時50分許持本院核發之搜索
    票，至乙○○位於花蓮縣吉安鄉○○○街30巷 9弄38號住處
    搜索，當場扣得其所有上開行動電話1支（內含門號0000000
    000號SIM卡1張），及與本案無關之安非他命1包（毛重 0.7
    公克）、酒精燈1個、安非他命吸食器1組、分裝袋 1包、分
    裝杓1支、行動電話1支（內含門號0000000000號SIM卡1張）
    等物。
二、案經海岸巡防署巡防總局東部地區巡防局報告臺灣花蓮地方
    法院檢察署檢察官偵查起訴。
    理  由
壹、證據能力部分：
一、按被告以外之人於審判外之言詞或書面陳述，除法律有規定
    外，不得作為證據，刑事訴訟法第159條第1項定有明文，被
    告乙○○及其辯護人均否認證人甲○○於警詢所為證詞之證
    據能力，而證人甲○○已於檢察官偵查及本院審理時到庭具
    結後證述，其證述即可引為證據資料，是證人甲○○於警詢
    中之證述，因屬審判外之陳述，且已非證明犯罪事實存否所
    必要，應認無證據能力。
二、被告及辯護人對於本案合法監聽取得之通訊監察譯文內容均
    不爭執，且本件通訊監察譯文係由承辦員警基於查緝本案之
    偵查過程中所製作，並無證據顯示存有詐偽或虛飾之情事，
    應無顯不可信之情形，依據刑事訴訟法第159條之5規定，即
    有證據能力，合先陳明。
貳、實體方面：
一、訊據被告固不否認有將安非他命交給甲○○之事實，惟否認
    有何販賣安非他命之犯行，辯稱：甲○○是伊朋友的弟弟，
    當天是甲○○拜託伊請他吃安非他命，伊有拒絕好幾次，後
    來甲○○說受不了了，伊才請甲○○吃，並沒有收到錢云云
    ，經查：
（一）本件係海岸巡防署巡防總局東部地區巡防局偵緝隊員監聽
      甲○○所有0000000000號行動電話後，發現甲○○與被告
      所有0000000000號行動電話之通話內容，發現被告有販賣
      安非他命予甲○○之情事，而於98年10月 6日14時50分許
      ，持本院核發之搜索票至被告位於花蓮縣吉安鄉○○○街
      30巷 9弄38號之住處搜索，當場扣得被告所有上開行動電
      話 1支（內含門號0000000000號SIM卡1張），及與本案無
      關之安非他命 1包（毛重0.7公克）、酒精燈1個、安非他
      命吸食器1組、分裝袋1包、分裝杓1支、行動電話1支（內
      含門號0000000000號SIM卡1張）等情，有上開物品扣案及
      98年聲監字第102號通訊監察譯文1紙附卷可稽，且被告於
      警詢、偵訊及本院訊問時均不否認上開通訊監察譯文確係
      其與甲○○通話之內容，並坦承當日通話之目的係約定在
      花蓮縣花蓮市自強夜市前之喬登檳榔攤附近，交付安非他
      命予甲○○，則被告於98年9月5日19時許，在上開地點交
      付安非他命予甲○○之事實，堪信為真實。
（二）至被告辯稱當時係無償轉讓安非他命予甲○○施用云云，
      然證人甲○○於檢察官偵訊時已證稱：當天係拜託被告幫
      忙買安非他命，後來被告叫一名伊不認識的人交給伊 3包
      安非他命，伊拿 2千元給那位交給伊安非他命的人等語（
      見偵查卷第24頁），雖證人甲○○於偵訊時係證稱拜託被
      告買安非他命，並將錢交給伊不認識的人，然並無被告所
      稱無償轉讓之情事。又證人甲○○於本院審理時先證稱：
      當天係麻煩被告拿毒品，伊將錢交一名伊不認識的人，被
      告當時也在場云云（見本院卷第74頁），嗣則改稱：「（
      對於被告說電話都是你打給他的，毒品是親自交給你，有
      何意見？）是被告親自把毒品交給我的」、「（所以當天
      你是跟被告買毒品？）是，而且是被告親自跟我一手交錢
      一手交貨」等語（見本院卷第78頁），可見證人甲○○於
      偵訊及本院審理時均係稱有付錢購買安非他命，復參以被
      告親自將安非他命交給證人甲○○等情，證人甲○○當時
      應不可能將錢交給伊所不認識之人，則證人甲○○於偵訊
      及本院審理時證稱係拜託被告購買安非他命云云，應係迴
      護被告之不實證述，不足採信，自應以證人甲○○於本院
      證稱係向被告購買安非他命等語，較為可採。
（三）再者，依據卷附之通訊監察譯文內容，證人甲○○於98年
      9月5日12時29分54秒曾發一通簡訊給被告，其內容係央求
      被告請施用安非他命，待晚上 6時領錢後再找被告等語，
      並隨即於同日12時54分許打電話給被告，其等通話內容為
      ：「被告：你說晚上去你家喔。甲○○：嘿啊。被告：那
      不然你朋友有需要，再打給我。甲○○：那你現在那邊怎
      樣？被告：我這邊都差不多，昨天那樣，你就不要。吼！
      這種東西哪有一定的，都是剛好而已。甲○○：我是看你
      方不方便而已。被告：現在不方便啦，我現在這邊剩一點
      而已。都等大家領錢再出去啊，昨天要那個，你又不要，
      不要就算了。…」等語，可知證人甲○○先傳簡訊要被告
      請吃安非他命，後來又打電話為同樣要求時，均遭被告拒
      絕，被告並稱等領錢再說，嗣證人甲○○於同日18時24分
      許打電話給被告，其等通話內容為：「被告：怎樣？我在
      外面。甲○○：朋友找你，二人份。被告：好，了解，那
      你等我。…」（見警卷第12頁），而該密語「二人份」即
      是指「 2千元」之意，業據證人甲○○於本院審理時證稱
      無訛（見本院卷第75頁），足見證人甲○○於晚上 6時24
      分許打電話給被告，要向被告購買 2千元之安非他命時，
      被告隨即就答應交易，並無任何推託之意，顯與被告辯稱
      係因甲○○說受不了了，才無償轉讓給甲○○施用等語不
      符。是被告之上開辯解，要與事證有違，不足採信。
（四）末查，販賣安非他命係違法行為，非可公然為之，不論是
      瓶裝或紙包之毒品，均可任意分裝增減份量，而每次買賣
      之價格、數量，亦隨時依雙方之關係深淺、資力、需求程
      度及對行情之認知等因素，機動調整，故販賣毒品之利得
      ，除行為人坦承犯行，或毒品交易之價格、數量俱臻明確
      以外，委難查得其情。惟不論販賣之人究係從價差或量差
      中牟取販賣毒品之不法利益，然營利之不法意圖，則無不
      同。證人甲○○僅係被告朋友的弟弟，可見其等並非至親
      好友，然被告卻肯甘冒風險，將安非他命出售予證人甲○
      ○，由此推之，應係有利可圖所致，自可認定被告確實有
      從中獲利，其主觀上有營利之意圖，要屬無疑。是本件事
      證明確，被告販賣第二級毒品安非他命之犯行，堪以認定
      ，應依法論科。
二、查被告行為後，另毒品危害防制條例第 4條業經修正施行，
    修正前該條第2項之法定刑為無期徒刑或7年以上有期徒刑，
    得併科7百萬元以下之罰金，修正後罰金部分調高為1千萬元
    ，其餘則均相同，經比較修正前後之規定，修正後之規定並
    未較有利於被告，依刑法第2條第1項前段，應適用修正前之
    規定。又按安非他命係毒品危害防制條例第 2條第2項第2款
    所規定之第二級毒品。核被告所為，係犯修正前毒品危害防
    制條例第4條第2項之販賣第二級毒品罪。至起訴書認被告係
    與一名不詳姓名年籍之成年男子共同販賣安非他命予甲○○
    ，無非係以證人甲○○於偵訊時之證述為據，然此為被告所
    否認，且證人甲○○於本院審理時業已明確證稱：當天係是
    被告親自把毒品交給伊，並一手交錢一手交貨等語，已如前
    所述，且參以卷附之通訊監察譯文內容，亦無該名不詳姓名
    年籍之成年男子共同參與販毒之跡證，自難僅憑證人甲○○
    於偵訊時之不實證述，遽認該名不詳姓名年籍之成年男子有
    與被告共同販賣安非他命之犯行，是起訴書上開所認，容有
    誤會，併此敘明。爰審酌被告前有施用毒品經法院裁定送觀
    察、勒戒之紀錄（見卷附臺灣高等法院被告前案紀錄表），
    素行非佳，不知遠離毒品之誘惑，竟鋌而走險，不但自己施
    用毒品，又販賣安非他命予他人施用，販賣之次數僅有 1次
    ，販毒所得只有2000元，犯罪情節尚非嚴重，暨其犯後飾詞
    卸責，否認犯行之態度等一切情狀，量處如主文所示之刑。
三、至被告販賣第二級毒品所得2000元雖未扣案，仍應依毒品危
    害防制條例第19條第 1項之規定，併予宣告沒收，如全部或
    一部不能沒收時，以其財產連帶抵償之。另扣案之行動電話
    1支（內含門號0000000000號SIM卡 1張），係被告所有供販
    毒所用之物，亦應依同條例第19條第1項之規定宣告沒收。
據上論斷，應依刑事訴訟法第299條第1項前段，修正前毒品危害
防制條例第4條第2項、第19條第1項，刑法第11條前段、第2條第
1項前段，判決如主文。
本案經檢察官吳宇青到庭執行職務。
中    華    民    國    98    年    12    月    30    日
                  刑事第三庭 審判長  法  官   李世華
                                     法  官   湯國杰
                                     法  官   許乃文
以上正本證明與原本無異。
如不服本判決應於收受送達後10日內向本院提出上訴書狀，並應
敘述具體理由。其未敘述上訴理由者，應於上訴期間屆滿後20日
內向本院補提理由書(均須按他造當事人之人數附繕本)「切勿逕
送上級法院」。
中    華    民    國    98    年    12    月    30    日
                                     書記官
附錄本判決論罪科刑法條：
毒品危害防制條例第4條
製造、運輸、販賣第一級毒品者，處死刑或無期徒刑；處無期徒
刑者，得併科新臺幣 2 千萬元以下罰金。
製造、運輸、販賣第二級毒品者，處無期徒刑或 7年以上有期徒
刑，得併科新臺幣1千萬元以下罰金。
製造、運輸、販賣第三級毒品者，處 5年以上有期徒刑，得併科
新臺幣7百萬元以下罰金。
製造、運輸、販賣第四級毒品者，處 3年以上10年以下有期徒刑
，得併科新臺幣3百萬元以下罰金。
製造、運輸、販賣專供製造或施用毒品之器具者，處1年以上7年
以下有期徒刑，得併科新臺幣1百萬元以下罰金。
前五項之未遂犯罰之。

司法院資訊處製作；財團法人民間司法改革基金會備份。
